【裁判字號】    99,裁,268
【裁判日期】    990129
【裁判案由】    平均地權條例
【裁判全文】
最  高  行  政  法  院  裁  定
                                       99年度裁字第268號
上  訴  人  甲○○
被 上訴 人  臺南縣政府
代  表  人  乙○○
上列當事人間平均地權條例事件，上訴人對於中華民國98年9月
30日高雄高等行政法院98年度訴字第315號判決，提起上訴，本
院裁定如下：
    主  文
上訴駁回。
上訴審訴訟費用由上訴人負擔。
    理  由
一、按對於高等行政法院判決之上訴，非以其違背法令為理由，
    不得為之，行政訴訟法第242條定有明文。依同法第243條第
    1項規定，判決不適用法規或適用不當者，為違背法令；依
    同法第243條第2項規定，判決有該條項所列各款情形之一者
    ，為當然違背法令。又提起上訴，應以上訴狀表明上訴理由
    並應添具關於上訴理由之必要證據，復為同法第244條第1項
    第4款及第2項所明定。是當事人提起上訴，如以原判決有不
    適用法規或適用不當為理由時，其上訴狀應有具體之指摘，
    並揭示該法規之條項或其內容；如以原判決有行政訴訟法第
    243條第2項所列各款情形為理由時，其上訴狀應揭示合於該
    條款之具體事實。上訴狀或理由書如未依上述方法表明，或
    其所表明者顯與上開法條規定之違背法令情形不相合時，即
    難認為已合法表明上訴理由，其上訴自非合法。
二、緣上訴人所有坐落臺南縣仁德鄉○○段155、156地號等2筆
    土地（下稱系爭土地）為仁德都市計畫乙種工業區土地，民
    國（下同）95年至97年公告現值均為每平方公尺新臺幣（下
    同）10,000元。上訴人自94年12月起，迭次以申請書向被上
    訴人申請派員勘查系爭土地實際狀況、使用情形及發給有關
    區段調查地價實例，並請求與其所有同段156-1地號屬農業
    區土地劃為同一地價區段，經被上訴人分別以95年1月5日府
    地價字第0940277228號函、95年2月27日府地價字第0950030
    738號函、95年4月17日府地價字第0950070040號函及95年5
    月25日府地價字第0950101473號函否准上訴人之請求。上訴
    人復以95年5月8日申請書向被上訴人請求調查地價、劃分地
    價區段，自行檢討更正，經被上訴人以95年6月28日府地價
    字第0950122094號函否准上訴人撤銷系爭土地原核定劃分為
    第79地價區段，更正合併為第83地價區段之請求。上訴人不
    服，提起訴願，經內政部以97年6月4日台內訴字第09501692
    53號訴願決定駁回。嗣上訴人再以97年4月15日申請書向被
    上訴人請求系爭土地與同段156-1地號屬農業區土地劃為同
    一地價區段，被上訴人則以97年4月25日府地價字第0970083
    903號函否准上訴人更改系爭土地為第83農業區區之
    請求。上訴人不服，提起訴願，案經內政部以97年9月2日台
    內訴字第0970111855號訴願決定駁回。嗣98年土地現值公告
    後，上訴人復於98年1月5日提出異議陳情，被上訴人乃以98
    年1月21日府地價字第0980010618號函復上訴人略以：「…2
    、本案經歸仁地政事務所查復結果，台端所指仁德鄉○○段
    155、156地號為都市計畫工業區用地，劃屬第79工業區區範圍（98年公告土地現值為每平方公尺9,500元）…。
    劃屬第79工業區區之仁德鄉○○段155、156地號土地
    雖毗鄰第83農業區區，但兩者之使用分區與使用強度
    不同，縱使第79區段無買賣或收益實例作為區段代表地價，
    亦不能依農業區土地之買賣或收益價格修正推估工業區第79
    地價區區地價。」等語，上訴人不服，循序提起行政
    訴訟，經原審法院判決駁回後，提起本件上訴。
三、上訴意旨雖主張：(一)被上訴人未經查調查地價動態及調查買
    賣或收益實例，違反平均地權條例第46條等規定，故無發生
    其公告土地現值之法律效力，應重新評估評議公告地價。(二)
    內政部未糾正被上訴人之錯誤，反而駁回上訴人之訴願，亦
    有違法錯誤及不備理由。(三)被上訴人未斟酌地價優劣高低差
    異、交通運輸、自然條件、公共設施、土地利用現狀等影響
    地價因素，僅以都市計畫分區使用別劃分地價區段，違法錯
    誤。(四)被上訴人未全面調查買賣收益實例，任意隨便高估地
    價，本案錯誤違法，處理不當，原判決未予撤銷，違背平均
    地權條例第46條、地價調查估計規則第3條、第4條、第9條
    、第18條及第21條規定，構成判決不備理由等語。然原判決
    已就被上訴人核定系爭土地98年公告土地現值每平方公尺為
    9,500元，並以98年1月21日府地價字第0980010618號函否准
    上訴人請求將系爭土地更正改合併劃入第83地價區段而重新
    核定公告土地現值為每平方公尺3,700元是否合法？之重要
    爭點，詳述其得心證之理由，並就上訴人之主張，何以不足
    採，分別予以指駁甚明。經核上訴意旨無非係對原處分及訴
    願決定如何不服之理由，並重述其在原審主張之歧異見解，
    對原審認定事實及適用法律之職權行使，指摘為不當，且就
    原審已論斷者，泛言未論斷，而非具體表明合於不適用法規
    、適用法規不當、或行政訴訟法第243條第2項所列各款之情
    形，難認對原判決之如何違背法令已有具體之指摘。依首開
    規定及說明，應認其上訴為不合法。
四、依行政訴訟法第249條第1項前段、第104條、民事訴訟法第9
    5條、第78條，裁定如主文。
中    華    民    國    99    年    1     月    29    日
                    最高行政法院第四庭
                        審判長法官  劉  鑫  楨
                              法官  侯  東  昇
                              法官  林  文  舟
                              法官  曹  瑞  卿
                              法官  陳  鴻  斌
以  上  正  本  證  明  與  原  本  無  異
中    華    民    國    99    年    2     月    2     日
                              書記官  邱  彰  德


司法院資訊處製作；財團法人民間司法改革基金會備份。
